Inventaris van het archief van het Ministerie van Verkeer en Waterstaat: Technische Adviescommissie van de Waterkeringen (TAW), 1963-2000
Nationaal Archief, Den Haag
Ministerie van Verkeer en Waterstaat: Technische Adviescommissie van de Waterkeringen (TAW)
VW / TAW
1971-2000
5286
18.70 meter; 1144 inventarisnummers.
Normale geschreven, getypte en gedrukte documenten, geen bijzondere handschriften. Het archief bevat tekeningen en foto's.
Nationaal Archief, Den Haag
Technische Adviescommissie van de Waterkeringen (TAW)
Het archief bestaat voor een groot deel uit agenda's en notulen van vergaderingen, en rapporten en onderzoeksverslagen met betrekking tot de constructie en het onderhoud van waterkeringen, en de veiligheid van door waterkeringen beschermde gebieden. Het archief bevat tevens tekeningen en foto's.
Archiefvorming
Geschiedenis van de archiefvormer
In 1965 werd de Technische Adviescommissie Waterkeringen (TAW) ingesteld. De taak van de TAW is het desgevraagd of uit eigen beweging adviseren van de minister van Verkeer en Waterstaat omtrent alle technisch-wetenschappelijke aspecten die van belang kunnen zijn voor een doelmatige constructie en het onderhoud van waterkeringen, dan wel voor de veiligheid van door waterkeringen beschermde gebieden.
Het werkterrein van de TAW omvat alle zaken die het ontwerp, de uitvoering, het onderhoud, het technisch beheer en de controle op waterkeringen raken. Daartoe zijn een aantal werkgroepen ingesteld die alle een of meer aspecten van de waterkering tot onderwerp hebben. Deze hadden tot 1987 de nummers I t/m IX, vanaf dat jaar gingen ze verder onder de letters A t/m E. Met ingang van 1999 waren er nog vier werkgroepen, te weten Kust, Rivieren, Techniek en Veiligheid.
In 1969 werd aan de TAW een werkorgaan ter beschikking gesteld, het Centrum voor Onderzoek Waterkering (COW). Per 1 juli 1985 werd het COW opgeheven, waarbij de taken integraal werden overgedragen aan de Hoofdafdeling Waterbouw (HWB) van de toen nieuw ingestelde Dienst Weg- en Waterbouwkunde van Rijkswaterstaat (DWW). Deze afdeling opereerde vanaf toen als werkorgaan van de TAW.
De volledige historische achtergronden en ontwikkelingen van de Technische Adviescommissie van de Waterkeringen zijn uitgebreid beschreven in de volgende publicatie:
28. Waterstaat. Rapport van een institutioneel onderzoek naar het overheidshandelen op het beleidsterrein waterstaat over de periode 1945-1994 (samenstelling: J.W.J.M. Bogaarts; ISBN 90-74442-31-5), 's-Gravenhage 1995
.
Geschiedenis van het archiefbeheer
Tweede aanvulling (inv.nrs. 975-1246)
Het archief is in 2008 door het ministerie van Verkeer en Waterstaat overgebracht naar het Nationaal Archief, krachtens artikel 23 van de Archiefwet 1995.
Het archief is krachtens bepalingen van de Archiefwet overgebracht.
Inhoud en structuur van het archief
2.16
Inhoud
Eerste aanvulling (inv.nrs. 506-974)
De inhoud van de bestanden was divers. Naast rapporten, vergaderstukken, jaarverslagen en notities, bevatten de bestanden ook werkdossiers en computeruitdraaien.
Tweede aanvulling (inv.nrs. 975-1246)
In deze aanvulling zijn voornamelijk agenda's en notulen van vergaderingen en onderzoeksrapporten van de TAW en haar suborganen opgenomen.
Selectie en vernietiging
Initiële bewerking (inv.nrs. 1-505)
Voor de selectie werd gebruik gemaakt van:
Selectielijst voor de neerslag van de handelingen van de minister van Verkeer en Waterstaat en de onder hem ressorterende actoren op het beleidsterrein Waterstaat over de periode (1911 -) 1945 - 2001 (vastgesteld bij Beschikking van de staatssecretaris van Onderwijs, Cultuur en Wetenschap en de minister van Verkeer en Waterstaat 29 maart 2004/Nr. C/S/04/698, Stcrt. nr. 155/2004)
Selectielijst voor de neerslag van de handelingen van de minister van Verkeer en Waterstaat en de onder hem ressorterende actoren op het beleidsterrein Rijksbegroting over de periode 1945 - 2000 (vastgesteld bij Beschikking van de staatssecretaris van Onderwijs, Cultuur en Wetenschap en de minister van Verkeer en Waterstaat 25 januari 2005 Nr. C/S/05/156, Stcrt. nr. 62/2005)
Selectielijst voor de neerslag van de handelingen van de Minister van Verkeer en Waterstaat en de onder hem ressorterende actoren op het beleidsterrein Rijksbegroting over de periode 1940-1993 (vastgesteld bij Beschikking van de staatssecretaris van Onderwijs, Cultuur en Wetenschap en de minister van Verkeer en Waterstaat 8 juni 2005/Nr. C/S&A/05/116, Stcrt. nr. 136/2005
Selectielijst voor de neerslag van de handelingen van de minister van Verkeer en Waterstaat als vakminister en de onder hem als vakminister ressorterende actoren op het deelbeleidsterrein Arbeidsvoorwaarden Rijkspersoneel over de periode 1945 - 1996 (vastgesteld bij Beschikking van de staatssecretaris van Onderwijs, Cultuur en Wetenschap en de minister van Verkeer en Waterstaat 30 juli 2001 R&B/OSA/2001/872, Stcrt. nr. 200/2001)
Selectielijst voor de neerslag van de handelingen van de minister van Verkeer en Waterstaat als vakminister en de onder hem als vakminister ressorterende actoren op het deelbeleidsterrein Formatiebeleid, Arbeidsmarktbeleid en Personeelsontwikkeling en Mobiliteit over de periode 1945 - 1996 (vastgesteld bij Beschikking van de staatssecretaris van Onderwijs, Cultuur en Wetenschap en de minister van Verkeer en Waterstaat 30 juli 2001 R&B/OSA/2001/872, Stcrt. nr. 201/2001)
Selectielijst voor de neerslag van de handelingen van de minister van Verkeer en Waterstaat en de onder hem ressorterende actoren op het beleidsterrein Overheidsinformatievoorziening over de periode 1945 - 1999 (vastgesteld bij Beschikking van de staatssecretaris van Onderwijs, Cultuur en Wetenschap en de minister van Verkeer en Waterstaat 11 juli 2003 C/S/03/1698, Stcrt. nr. 202/2003
Selectielijst voor de neerslag van de handelingen van de minister van Verkeer en Waterstaat de onder hem ressorterende actoren op het beleidsterrein Organisatie van de Rijksoverheid over de periode 1945-1999 (vastgesteld bij beschikking van de staatssecretaris van Onderwijs, Cultuur en Wetenschap en de minister van Verkeer en Waterstaat 5 juli 2005/Nr. C/S&A/05/1360, Stcr. nr. 245/2005.
Gezien de taakstelling van de TAW en het COW zijn slechts een beperkt aantal handelingen uit het BSD Waterstaat bruikbaar. Hierbij moet onderscheid gemaakt worden in een tweetal elementen uit de taakstelling van de TAW, namelijk:
Het uitvoeren van het zgn. TAW-onderzoek. Specialistisch onderzoek is nodig voor de vergroting van de basiskennis, nodig bij de beoordeling van veiligheid van waterkeringen. Gedacht moet worden aan diverse onderzoeken op het gebied van bijvoorbeeld golfklappen, materiaaleigenschappen, glijvlakberekeningen enz.
Relevant handelingnummer hiervoor is met name 028/347. De waardering van de genoemde handeling is als volgt: B (1) onderzoeksrapporten, rest V, 5 jr. na afloop kalenderjaar.
Eerste aanvulling (inv.nrs. 506-974)
Voor de selectie werd gebruik gemaakt van de volgende selectielijsten:
Waterstaat 1945-2001 (Stcrt. 2004/155), actualisatie april 2004
Arbeidsverhoudingen bij de Overheid (Stcrt.2001/200)
Organisatie Rijksoverheid, 1945-1999 (Stcrt 2005/245), actualisatie juni 2005
Rijksbegroting (Stcrt. 2005/62), actualisatie mei 2005
Overheidsinformatievoorziening (Stcrt. 2003/202).
Tweede aanvulling (inv.nrs. 975-1246)
De selectie vond plaats op basis van de volgende selectielijsten:
Waterstaat, (1911-) 1945-2001, Stcrt. 6 augustus 2004/55
Organisatie van de Rijksoverheid, 1945-1999, Stcr. 5 juli 2005/45.
Ordening van het archief
Het archief is allereerst ingedeeld naar beleidsterrein. Met een beleidsterrein wordt bedoeld een afgebakend onderwerp van overheidsbemoeienis, in dit geval dus: "Waterstaat".
Per beleidsterrein is het archief onderverdeeld naar handeling. Per handeling zijn de beschrijvingen van de dossiers vermeld. Een handeling wordt verricht door een actor ter uitvoering van een taak, of op grond van een wettelijke bevoegdheid. Een actor is een overheidsinstelling die bevoegd is zelfstandig op te treden (bijvoorbeeld een minister) binnen het beleidsterrein. Op een beleidsterrein treden meerdere actoren handelend op.
Aanwijzingen voor de gebruiker
Openbaarheidsbeperkingen
Volledig openbaar
Materiële beperkingen
Andere toegang
Het archief was aanvankelijk beschreven in de Institutionele Toegang: 5.028.5286 - Institutionele Toegang op de gegevensbestanden Dienst Weg- en Waterbouwkunde, de Technische Adviescommissie van de Waterkeringen en de Permanente Internationale Commissie met betrekking tot het beleidsterrein Waterstaat over de periode 1908-1994.
Aanvraaginstructie
Openbare archiefstukken kunnen online worden aangevraagd en gereserveerd. U kunt dit ook via de terminals in de studiezaal van het Nationaal Archief doen. Om te kunnen reserveren dient u de volgende stappen te volgen:
U maakt een profiel aan op www.gahetna.nl, en logt vervolgens in
Via de archiefinventaris (alleen de beschrijvingen met rode nummers) selecteert u het gewenste archiefstuk door op de knop 'Reserveren' te klikken
In het volgende scherm geeft u aan op welke dag u het archiefstuk wilt inzien
Indien u zich bevindt in de studiezaal en een tafelnummer heeft ontvangen kunt u dit nummer vermelden. Als u geen tafelnummer heeft kunt u tafelnummer 777 laten staan
Vervolgens bevestigt u uw reservering door deze te versturen.
Verwant materiaal
Beschikbaarheid van kopieën
Beschrijving van de series en archiefbestanddelen
- Het doen van algemeen, beleidsondersteunend onderzoek naar waterkeringen. 1945-, 347
  Actor: Technische Adviescommissie voor de Waterkeringen (TAW)
  Bron: Structuurschema TWA. TAW-onderzoeken en -producten 1990-2000, 1991.
  Product: Rapporten en dergelijke.
  Datum: 05-03-1999
  - Stukken betreffende het door de TAW gedane systematische kade-onderzoek, 1970-1976., div. nrs; 4 omslagen
    - I Voorbereidend onderzoek door het Laboratorium voor Grondmechanica, z.d., 524
    - II Uitvoering 1972, 1970-1975, 525
    - III Uitvoering 1973, 1973-1976, 526
    - IV Uitvoering 1974, 1974-1975, 527
  - Stukken betreffende onderzoek naar de veiligheid van de IJsselmeerdijk, 1981-1993., div. nrs; 4 omslagen
    - IJsselmeerdijk Medemblik-Enkhuizen (Noord-Holland), 1979, 1982, 1993, 528
    - IJsselmeerdijk Lemmer-Staveren (Friesland), 1981, 1993, 529
    - IJsselmeerdijk Staveren-Zurich (Friesland), 1981, 1993, 530
    - IJsselmeerdijk Den Oever-Medemblik (Noord-Holland), 1986, 1993, 531
      Geen foto's.
  - Vijfjarenplan 1987-1991, 1986., 532; 1 pak
  - Plenaire Commissie van de Technische Adviescommissie voor de Waterkering (TAW), 1
    - Bijeenkomsten., 1965-1988; div. nrs
      - 1965 mei - 1968 juni 1965-1968, 148; pak
        1 tekening
      - 1968 juli - 1972 apr. 1968-1972, 152; pak
        10 tekeningen
      - 1972 mei - 1974 dec. 1972-1974, 155; pak
        5 tekeningen
      - 1975 jan. - 1978 aug. 1975-1978, 156; pak
      - 1978 sep. - 1980 mei 1978-1980, 157; pak
        3 tekeningen
      - 1980 juni - 1981 dec. 1980-1981, 158; pak
      - 1982 jan. - 1983 sep. 1982-1983, 159; pak
      - 1983 nov. - 1985 mrt. 1983-1985, 160; pak
        4 tekeningen
      - 1985 apr. - 1986 feb. 1985-1986, 161; pak
      - 1986 mrt. - 1988 okt. 1986-1988, 162; pak
    - Agenda's en notulen van de Plenaire Commissie van de TAW, met bijlagen, 1987-1993., div. nrs; 2 omslagen en 1 pak
      - 90e-101e vergadering, 1987-1989, 533
      - 102e-105e vergadering, 1990-1991, 534
      - 107e-114e vergadering, 1992-1993, 535; 1 pak
    - Agenda's en notulen van de Plenaire Commissie van de TAW, met bijlagen, 1984 - 2004; div. nrs; 10 pakken, 1 omslag en 2 stukken
      - Vergaderstuk TAW 84-07 1984, 975; 1 stuk
      - Vergaderstuk TAW 92-59 1992, 976; 1 stuk
      - 116e t/m 129e vergadering 1994-1997 oktober, 977; 1 pak
      - 126e t/m 130e vergadering 1996-1997, 978; 1 pak
      - 131e t/m 134e vergadering 1997-1998, 979; 1 pak
        Notabene: 135e-138e vergadering ontbreken
      - 139e en 140e vergadering 1999 september-december, 980; 1 omslag
      - 141e t/m 144e vergadering 2000 januari-mei, 981; 1 pak
      - 145e en 146e vergadering 2000 juni-december, 982; 1 pak
      - Notulen van de 147e en agenda van de 148e vergadering 2001 januari-april, 983; 1 pak
      - 148e t/m150e vergadering 2001 maart-november, 984; 1 pak
      - 151e t/m 155e vergadering 2002, 985; 1 pak
      - 156e t/m 160e vergadering 2002-2003, 986; 1 pak
      - 161e t/m 163e vergadering 2003-2004, 987; 1 pak
    - Vergaderstukken van het overleg van secretarissen van de TAW-werkgroepen, vanaf 1999 binnen een nieuwe structuur, 1995-2001; 988; 1 pak
    - Vergaderstukken van het overleg van voorzitters van de TAW-werkgroepen, vanaf 1999 binnen een nieuwe structuur, 1995-2001; div. nrs; 1 pak en 1 omslag
      - (1996) 1998-2000 juni, 989; 1 pak
      - (2000) 2001, 990; 1 omslag
    - Onafhankelijk onderzoek Markermeer, eindrapport mei 1998, 991; 1 stuk
      Notabene: Handeling 360 is hier niet van toepassing vanwege periode.
    - Verslagen van bijeenkomsten van diverse overlegorganen, opgemaakt door TAW, en andere vanuit TAW verzonden stukken, doorgaans bijeenkomsten betreffend, met lijst van de stukken, 1999-2002; div. nrs; 5 pakken
      - 1999, 992
      - 2000, 993
      - 2001 januari-mei 18, 994
      - 2001 mei 28-december, met lijst van stukken over 2001, 995
      - 2002, met lijst van stukken, 996
    - Rapport Schade na overstroming, een eerste verkenning 16 oktober 2000, 997; 1 stuk
    - Vergaderstukken van de Adviesgroep Communicatie, AC 00-1 - 01-2, 2000-2001; 998; 1 pak
    - Vergaderstukken van de Adviesgroep Communicatie, AC 02-1…. .7 en van het secretarissenoverleg van de vier TAW-werkgroepen, S 2002-1 - 2002-12, 999; 1 pak
  - Werkgroepen van de Technische Adviescommissie voor de Waterkeringen, 2
    - Werkgroep I Golfproblemen bij Dijken., 1965-1986; div. nrs
      - Rapporten. 1965-1972, div. nrs
        - Concepten over de Golfoploop en Golfoverslag, 1965-1972, 32; pak
          Fotokopieën
      - Vergaderstukken. 1965-1986, div. nrs
        - 1e - 31e bijeenkomst, 1965-1967, 10; pak
          Fotokopieën en 15 tekeningen
        - 32e - 47e bijeenkomst, 1968-1969, 8; pak
          2 tekeningen
        - 48e - 59e bijeenkomst, 1970-1971, 13; pak
        - 60e - 72e bijeenkomst, 1972-1973, 15; pak
        - 73e - 88e bijeenkomst, 1974-1976, 18; pak
        - Plaatsingslijst behorende bij de vergaderstukken GP 77-01 - 86-38, 1977-1986, 493
        - GP 77-01 - 78-24, 1977-1978, 19; pak
          Foto en 1 tekening
        - GP 79-01 - 80-35, 1979-1980, 22; pak
          Foto en 2 tekeningen
        - GP 81-01 - 81-41, 1981, 24; pak
        - GP 82-01 - 82-23, 1982, 25; pak
        - GP 82-24 - 82-32, 1982, 26; pak
        - GP 83-01 - 83-24, 1983, 28; pak
        - GP 84-01 - 85-24, 1984-1985, 30; pak
        - GP 86-01 - 86-38, 1986, 27; pak
      - Golfoverslag bij dijken, interimrapport, 1978., 536
      - Onderzoek golfklappen bij regelmatige golven ten behoeve van de dimensionering van asfaltbekledingen, met appendices, 1982-1985., 537
      - Golfoverslag bij dijken, 1987., 538; 1 deel
    - Werkgroep II Waterbeweging in Dijken., 1965-1986; div. nrs
      - Vergaderstukken. 1965-1986, div. nrs
        - 1e - 7e bijeenkomst, 1965-1976, 6; pak
          18 tekeningen
        - Plaatsingslijst behorende bij de vergaderstukken WD 78-01 - WD 86-11, 1978-1986, 494
        - WD 78-01 - 78-14, 1978, 9; pak
          Foto's en 5 tekeningen
        - WD 78-18 - 78-32, 1978, 11; pak
          Foto's en 19 tekeningen
        - WD 79-01 - 80-11, 1979-1980, 12; pak
        - WD 81-01 - 81-10, 1981, 14; pak
          9 tekeningen
        - WD 81-11 - 82-06, 1981-1982, 16; pak
          Foto's en 29 tekeningen
        - WD 82-07 - 82-09, 1982, 17; pak
          Foto's en 64 tekeningen
        - WD 82-10 - 85-04, 1982-1985, 20; pak
        - WD 85-05 - 86-11, 1985-1986, 21; pak
          Foto's en 10 tekeningen
      - Rapporten. 1967-1985, div. nrs
        - Stabiliteit van dijken, 1967-1971, 219
        - Situaties van grondwaterstroming door geheel verzadigde dijken, 1972-1973, 23
        - Driedimensionale consolidatie, 1973, 217
        - Elastische berging, 1973, 220
        - Golfoverslag, 1973, 221
        - Grondwaterstroming ten gevolge van indringend water in een dijk door overslag, 1973, 218
        - Samenvatting Grondradaronderzoek aan de Filterconstructie Spijkse Dijk, 1985, 207; S85-59
    - Werkgroep III Materialen voor Dijkbouw., 1966-1986; div. nrs
      - Vergaderstukken. 1966-1986, div. nrs
        - 1e - 4e bijeenkomst, 1966-1976, 31; pak
          Fotokopieën en 2 tekeningen
        - Plaatsingslijst behorende bij de vergaderstukken MD 77-01 - 86-39, 1977-1986, 495
        - MD 77-01 - 78-19, 1977-1978, 33; pak
        - MD 78-21 - 79-18, 1978-1979, 36; pak
        - MD 79-22 - 80-11, 1979-1980, 40
          Foto's
        - MD 80-12 - 81-11, 1980-1981, 43; pak
        - MD 81-12 - 83-13, 1981-1982, 45; pak
        - MD 83-14 - 84-27, 1983-1984, 46; pak
        - MD 84-28 - 85-13, 1984-1985, 47; pak
        - MD 85-14 - 86-23, 1985-1986, 48; pak
          Foto's en 22 tekeningen
        - MD 86-24 - 86-39, 1986, 49; pak
      - Rapporten. 1985, div. nrs
        - Leidraad voor Cel- en Triaxiaalproeven ten behoeve van het Ontwerp en de Beoordeling van Dijken, 1985, 208; S86-12
    - Werkgroep IV Dijkbekleding., 1965-1986; div. nrs
      - Vergaderstukken. 1965-1986, div. nrs
        - 1e - 5e bijeenkomst, 1965-1977, 35; pak
        - Plaatsingslijst behorende bij de vergaderstukken DB 78-01 - 84-55, 1978-1984, 496
        - DB 78-01 - 78-27, 1978, 37; pak
        - DB 78-28 - 78-43, 1978, 38; pak
          Foto
        - DB 79-01 - 79-07, 1979, 39; pak
          Foto's en 20 tekeningen
        - DB 79-08 - 79-32, 1979, 41; pak
        - DB 80-01 - 81-06, 1980, 42; pak
        - DB 81-07 - 82-19, 1981-1982, 44; pak
        - DB 83-01 - 83-29, 1982-1983, 72; pak
        - DB 84-01 - 84-55, 1983-1985, 73; pak
          Foto's en 12 tekeningen
        - DB 85-01 - 85-11, 1984-1985, 74
          6 tekeningen
        - DB 85-12 - 86-20, 1985-1986, 75; pak
      - Rapporten. 1985, div. nrs
        - Laboratoriumonderzoek Effect Drukstootbelasting door Golfklappen op Asfaltdijktaluds, 1985, 188; S85-78
        - Onderzoek Mijnsteenkaden op het Werkeiland Noordland, 1985, 187; S85-44
          13 tekeningen
        - Rapport over open steenasfalt, 1985, 189; S85-50
      - Correlatie-, regressie- en betrouwbaarheidsanalyse van het materiaal parameterbestand, discussienota, 1984., 539
    - Werkgroep IVA Leidraad Asfaltbekledingen op Dijken., 1980-1984; div. nrs
      - Vergaderstukken. 1980-1984, div. nrs
        - Plaatsingslijst behorende bij de vergaderstukken AB 80-01 - 84-23, 1980-1984, 497
        - AB 80-01 - 81-26, 1980-1981, 77; pak
        - AB 81-27 - 82-07, 1981-1982, 78; pak
        - AB 82-08 - 82-20, 1982, 79; pak
        - AB 82-21 - 82-43, 1982-1983, 80; pak
        - AB 83-01 - 84-23, 1983-1984, 81; pak
      - Onderzoek naar de mechanische eigenschappen van een open steen asfaltmengsel, 1982., 540
    - Werkgroep IVB Leidraad Cementbetonnen Taludbekledingen., 1981-1983; div. nrs
      - Vergaderstukken. 1981-1983, div. nrs
        - Plaatsingslijst behorende bij de vergaderstukken BB 81-09 - 83-08, 1981-1983, 498
        - BB 81-09 - 82-06, 1981-1982, 83; pak
        - BB 82-07 - 83-08, 1982-1983, 84; pak
    - Werkgroep V Duinen als Waterkering., 1965-1986; div. nrs
      - Vergaderstukken. 1965-1986, div. nrs
        - 1e - 14e bijeenkomst, 1965-1971, 51; pak
        - 15e - 22e bijeenkomst, 1971-1977, 52; pak
        - Plaatsingslijst behorende bij de vergaderstukken DW 77-01 - 86-09, 1977-1986, 499
        - DW 77-01 - 78-35, 1977-1978, 53; pak
          Foto's en 7 tekeningen
        - DW 78-37 - 79-19, 1978-1979, 54; pak
        - DW 79-20 - 80-03, 1979-1980, 55; pak
        - DW 80-04 - 80-21, 1980, 56; pak
          Foto en 13 tekeningen
        - DW 80-21 (vervolg) - 81-04, 1980-1981, 57; pak
          7 tekeningen
        - DW 81-05 - 81-21, 1981, 58; pak
        - DW 81-22 - 81-26, 1981, 59; pak
        - DW 81-27 - 81-39, 1981, 60; pak
          35 tekeningen
        - DW 82-01 - 82-17, 1982, 61; pak
          11 tekeningen
        - DW 82-18 - 82-30, 1982, 62; pak
        - DW 83-01 - 83-14, 1983, 63; pak
        - DW 83-15 - 84-15, 1983-1984, 64; pak
        - DW 84-18 - 86-09, 1984-1986, 65; pak
      - Rapporten. 1971-1985, div. nrs
        - Interimrapport Onderzoek naar Duinafslag., 1971, 191
        - Gedrag Brekerlijn tijdens Stormvloed, 1973, 192
        - Schaalserie Duinafslag. 1975-1979, div. nrs
          - Voorlopige Conclusies, 1975, 193
          - Figuren en Foto's, 1976, 195; pak
          - Proeven Toetsing Dimensieloze Valsnelheidparameter H/TW, 1979, 204; DW79-10
        - Oriënterende Duinafslagproef met Fijn Zand als Bodemmateriaal, 1976, 200
        - Tekst en Tabellen, 1976, 198; pak
        - Duinafslag ten gevolge van de Stormvloed op 3 Januari 1976, 1978, 203
        - Nota Modelonderzoek: M 1263 Deel II, 1978, 202; pak
        - Dwarstransportproces tijdens Duinafslag, 1985, 206; S86-24
        - Systematisch Onderzoek naar de Werking van Duinvoetverdedigingen, 1985, 205; S85-73
      - Rapporten betreffende modelonderzoeken naar de invloed van een superstormvloed op de duinverdediging, 1982-1984., div. nrs; 4 delen
        - Deel I, Systematisch onderzoek naar kenmerkende factoren voor duinafslag, 1982, 541
        - Deel II, Golfoploop en -overslag bij duinen tijdens superstormvloed, 1983, 542
        - Deel III, Oriënterend onderzoek naar de werking van een duinverdediging tijdens superstormvloed, 1983, 543
          Zie ook inventarisnummer 416.
        - Deel IV, Golfoploop en -overslag bij duinen tijdens superstormvloed, aanvullend onderzoek ten behoeve van de bepaling van de kruinhoogte van het restprofiel (Leidraad Duinafslag), 1984, 544
    - Werkgroep Leidraad Duinafslag, 545
      - Stabiliteit van het grensprofiel tijdens een superstormvloed, interne notitie, 1983., 545
    - Werkgroep VI Bestaande Waterkeringen., 1965-1987; div. nrs
      - Vergaderstukken. 1965-1987, div. nrs
        - 1e - 23e bijeenkomst, 1965-1976, 67; pak
        - Plaatsingslijst behorende bij de vergaderstukken BW 77-01 - 87-32, 1977-1987, 500
        - BW 77-01 - 78-23, 1977-1978, 68; pak
          17 tekeningen
        - BW 78-24 - 78-31, 1978, 69; pak
          59 tekeningen
        - BW 78-32 - 80-17, 1978-1980, 70; pak
          Foto's en 13 tekeningen
        - BW 80-18 - 83-07, 1980-1983, 71; pak
        - BW 83-08 - 85-09, 1983-1985, 120; pak
        - BW 85-10 - 87-32, 1985-1987, 123; pak
      - Rapporten. 1984-1985, div. nrs
        - Samenvatting 1980 van het Systematische Boezemkadeonderzoek, 1984, 183; TAW85-03
        - Inventarisatie Kadeverbeteringen en Plannen hiertoe, 1985, 184; S85-58
        - Samenvatting 1981 van het Systematisch Boezemkadeonderzoek, 1985, 185; S85-80
      - Nota inzake belangrijke boezemkaden, z.d., 546; 1 stuk
    - Werkgroep VII Bouwwerken en Leidingen., 1966-1987; div. nrs
      - Vergaderstukken. 1966-1987, div. nrs
        - 1e - 17e bijeenkomst, 1966-1969, 87; pak
        - 18e - 37e bijeenkomst, 1969-1971, 88; pak
          Fotokopie
        - 38e - 46e bijeenkomst, 1971-1972, 89; pak
        - 47e - 53e bijeenkomst, 1972-1973, 90; pak
        - 54e - 59e bijeenkomst, 1974-1975, 91; pak
          Fotokopie en 1 tekening
        - 60e - 62e bijeenkomst, 1975, 92; pak
        - 65e - 68e bijeenkomst, 1976, 93; pak
        - Plaatsingslijst behorende bij de vergaderstukken BL 77-01 - 87-01, 1977-1987, 501
        - BL 77-01 - 77-20u, 1977-1978, 94; pak
        - BL 77-21a - 78-11, 1977-1978, 95; pak
          15 tekeningen
        - BL 78-12 - 78-16, 1978, 96; pak
          Fotokopie en 19 tekeningen
        - BL 78-17 - 79-06, 1978-1979, 97; pak
        - BL 79-07 - 79-19, 1979, 98; pak